臺灣臺北地方法院民事裁定　　　　　　 100年度事聲字第53號
異　議　人
即　債權人　合作金庫商業銀行股份有限公司
法定代理人　劉燈城
代　理　人　葉致仁
上列異議人因與債務人吳敬宜間消費者債務清理之前置協商認可
事件，對於中華民國99年12月13日本院民事庭司法事務官所為99
年度消債核字第13132號裁定提出異議，本院裁定如下：
    主  文
異議駁回。
    理  由
一、按司法事務官處理事件所為之處分，與法院所為者有同一之
    效力；當事人對於司法事務官處理事件所為之終局處分，得
    於處分送達後十日之不變期間內，以書狀向司法事務官提出
    異議；司法事務官認前項異議有理由時，應另為適當之處分
    ；認異議為無理由者，應送請法院裁定之；法院認第一項之
    異議為有理由時，應為適當之裁定；認異議為無理由者，應
    以裁定駁回之；民事訴訟法第240之3條及第240之4條定有明
    文，此為消費者債務清理條例第（下稱消債條例）15條所準
    用。本件異議人於本院民事庭司法事務官就協商成立之債務
    清償方案予以認可之處分送達後10日內，以書狀表示不服而
    提出異議，司法事務官認其異議無理由而送請本院裁定，核
    與上開規定相符，合先敘明。
二、次按債務清償方案，法院應儘速審核，認與法令無抵觸者，
    應以裁定予以認可，債務清償方案經法院裁定認可後，得為
    執行名義，消債條例第152條第2項前段、第4項分別定有明
    文。法院就協商成立之債務清償方案應儘速審核，如其內容
    與法令無牴觸，即應以裁定予以認可，如與法令相牴觸，則
    應不予認可。又債務人與債權人成立協商，其性質為私法上
    之和解，法院就協商成之債務清償方案予以認可，係賦予執
    行力，非協商之成立要件，法院如以其牴觸法令而不予認可
    ，仍應依其牴觸之法令認定其效力。法院審核債務清償方案
    ，僅就該等方案有無違反法令或可否強制執行等情事為審核
    ，並未變更債務人與債權人協商之實體內容（消債條例第15
    2條立法理由參照）。
三、異議意旨略以：鈞院99年度消債核字第13132號債務協商事
    件，債務人吳敬宜之前置協商無擔保債務還款分配表暨表決
    結果並無實質內容，異議人誤繕同意清償方案，請准予更正
    裁定並按債權比例更正受償金額，爰聲明異議等語。
四、經查，相對人吳敬宜於民國（下同）99年11月22日依消費者
    債務清理條例第151條規定，與無擔保債權金融機構即債權
    人中國信託商業銀行股份有限公司、玉山商業銀行股份有限
    公司與異議人間，就無擔保債權簽訂前置協商機制協議書，
    約定自99年12月10日起，每月繳納新臺幣1萬5,000元，共分
    11期，利率5%，異議人及其他債權人並就還款分配表暨表決
    結果均表示同意該清償方案，有上開協議書及還款分配表暨
    表決結果在卷可稽。次查上開協議內容係約定債務人即相對
    人應負擔金錢給付義務，性質上並無違反法令或不得強制執
    行之情事，依上開消債條例規定，法院即應予以認可，是本
    院司法事務官據此而為認可之裁定，並無違法或不當之處。
    至異議意旨主張還款分配表暨表決結果並無實質內容、異議
    人誤繕同意清償方案等情，均屬私法上和解有無錯誤等實體
    事項，然究非債務協商認可程序形式上所得審究。從而，本
    件異議為無理由，應予駁回。爰裁定如主文。
中    華    民    國    100    年    4    月    21    日
              民事第一庭    法  官  朱漢寶
以上正本係照原本作成。
如不服本裁定應於送達後10日內向本院提出抗告狀，並繳納抗告
費新臺幣1,000元。
中    華    民    國   100    年    4     月    21    日
                            書記官  周小玲